臺灣高等法院刑事裁定
111年度抗字第1772號
抗  告  人
即受刑人    卓聖文


上列抗告人即受刑人因聲請定其應執行刑案件，不服臺灣新北地
方法院111年10月25日111年度聲字第2548號定其應執行刑之裁定
，提起抗告，本院裁定如下：
    主  文
原裁定撤銷，發回臺灣新北地方法院。
    理  由
一、原裁定意旨略以：抗告人即受刑人卓聖文（下稱抗告人）因詐欺等案件， 先後經法院判處如原裁定附表（下稱附表）編號1、2所示之刑，並分別確定在案，茲檢察官以原審法院為上開案件之最後事實審法院，聲請定應執行之刑，經審核認聲請為正當，爰定其應執行拘役70日，並諭知易科罰金之折算標準等語。
二、抗告意旨略以：原裁定就附表編號1、2所示之罪，合併定應
    執行拘役70日，惟附表編號1所處拘役40日已執行完畢，何
    以可以合併定刑？且附表編號2之罪應執行之日數為何？均
    有疑義。另因抗告人必須工作，以照顧祖母、手足及生病之
    父親，請撤銷原裁定，從輕量刑云云。　　　
三、按刑法第50條之併合處罰，以裁判確定前犯數罪為條件，故
    於被告多次犯罪，均經科刑確定，應以【首先判決確定日期
    前】之所犯數罪，依刑法第51條規定之各款定其應執行刑，
    在該首先確定日期之後所犯者，則無與之前所犯者合併定執
    行刑之餘地。惟如另符合數罪併罰要件時，仍依上述法則處
    理（最高法院106年度台抗字第650、1039號裁判要旨參照）
    。
四、經查：抗告人因詐欺案件，經原審法院先後以110年度原簡
    字第66號、111年度原簡字第77號判決，判處如附表編號1、
     2所示之刑，均經分別確定。依卷附附表所載，本件首先判
    決確定日期，係附表編號1所示之民國110年6月2日，附表編
    號2之犯罪日期為109年9月12日。惟細觀卷附附表編號2所示
    之111年度原簡字第77號判決，該判決係以抗告人販賣行動
    電話之SIM卡予詐欺集團，而論抗告人以幫助詐欺取財罪，
    其犯罪事實引用臺灣新北地方檢察署檢察官110年度偵字第2
    5885號聲請簡易判決處刑書，上開簡易判決處刑書附表固記
    載該案告訴人戴金憲等3人受詐欺之匯款時間係【109年9月1
    2日】（見111年度執聲字第1862號卷），然簡易判決處刑書
    之犯罪事實欄則記載：「卓聖文於【110年9月8日前某時】
    ，在新北市新莊區幸福路某門市，以新臺幣（下同）300元
    之代價，將門號0000000000號行動電話SIM卡1張，販賣予LI
    NE暱稱「小老闆」、真實姓名年籍不詳之成年人，以幫助該
    不詳人士所屬詐欺集團遂行詐欺取財犯行。嗣該詐欺集團成
    員即共同意圖為自己不法之所有，先以上開門號行動電話，
    申請蝦皮網站帳號，復於【110年9月8日】在蝦皮網站利用
    申請之帳號……」等語（見同上執聲卷），抗告人既係因提供
    行動電話SIM卡予詐欺集團，而犯幫助詐欺取財犯行，則抗
    告人關於附表編號2所示犯行之犯罪時間，究竟係110年9月8
    日前某時，或係109年9月12日？該簡易判決處刑書相關日期
    之記載，是否有誤？倘若附表編號2所示之犯罪日期係110年
    9月8日前某時，是否在本件首先確定日即110年6月2日後所
    犯，是否得與附表編號1所示之罪合併定刑。凡此，顯攸關
    附表編號2所示之罪之犯罪時間之認定、是否有誤，以及得
    否與附表編號1所示之罪定其應執行刑，自有調卷查明並予
    以說明之必要。原判決未予詳查，並為必要之說明，遽予裁
    定定其應執行之刑，顯有未洽。抗告意旨指摘及此，且上開
    部分屬法院應依職權調查之事項，應認本件抗告尚非全無理
    由，為兼顧抗告人之審級利益，爰將原裁定撤銷，發回原審
    法院，更為妥適之處理。
五、據上論斷，依刑事訴訟法第第413條前段，裁定如主文。
中　　華　　民　　國　　111 　年　　11　　月　　30　　日
                  刑事第二十庭  審判長法　官  吳淑惠
                                      法　官  吳祚丞
                                      法　官  王惟琪
以上正本證明與原本無異。
不得再抗告。
                                      書記官  邵淑津
中　　華　　民　　國　　111 　年　　11　　月　　30　　日